【裁判字號】    99,訴,1186
【裁判日期】    990526
【裁判案由】    毒品危害防制條例
【裁判全文】
臺灣板橋地方法院刑事判決              99年度訴字第1186號
公  訴  人  臺灣板橋地方法院檢察署檢察官
被      告  甲○○
上列被告因違反毒品危害防制條例案件，經檢察官提起公訴（99
年度毒偵字第1666號），被告於準備程序中就被訴事實為有罪之
陳述，經本院合議庭裁定由受命法官獨任進行簡式審判程序，判
決如下：
    主  文
甲○○施用第一級毒品，累犯，處有期徒刑柒月。扣案之第一級
毒品海洛因壹包（驗餘淨重零點零肆零公克）沒收銷燬，盛裝
上開第一級毒品海洛因之包裝袋壹只、注射針筒壹支均沒收。
    事  實
一、甲○○：(一)曾於民國81年，因過失致死案件，經臺灣高等法
    院以81年度交上訴字第248 號判處有期徒刑8 月確定；復於
    82年間，因過失致死案件，經臺灣高等法院以82年度交上訴
    字第266 號判處有期徒刑1 年6 月確定；(二)又於83年間，因
    違反肅清煙毒條例案件，經臺灣臺北地方法院以82年度易字
    第2470號判處有期徒刑3 年8 月確定，再因違反槍砲彈藥刀
    械管制條例案件，經同院以82年度訴字第1020號判處有期徒
    刑5 月確定，另因違反麻醉藥品管理條例案件，經本院以82
    年度易字第6240號判處有期徒刑6 月確定；上開有徒期徒刑
    3 年8 月、5 月、6 月經裁定應執行有期徒刑4 年3 月確定
    ，與上開(一)所示之有期徒刑8 月、1 年6 月接續執行，於85
    年5 月28日縮短刑期假釋出監並付保護管束；(三)惟於保護管
    束期間之85年間，因違反麻醉藥品管理條例案件，經臺灣士
    林地方法院以85年度易字第3296號判處有期徒刑6 月確定；
    復於86年間，因違反肅清煙毒條例等案件，經臺灣高等法院
    以86年度上訴字第2819號判處有期徒刑10年、3 年6 月確定
    ；再因違反麻醉藥品管理條例案件，經本院以86年度易字第
    4695號判處有期徒刑9 月確定；嗣經本院以96年度聲減字第
    5299號裁定將上開有期徒刑6 月、3 年6 月、9 月分別減為
    有期徒刑3 月、1 年9 月、4 月又15日，與上開有期徒刑10
    年定其應執行之刑為有期徒刑12年1 月確定，並將上開(二)所
    示之有期徒刑3 年8 月、5 月、6 月分別減為有期徒刑1 年
    10月、2 月又15日、3 月，應執行有期徒刑2 年1 月確定；
    再經本院以96年度聲減字第6965號裁定將上開(一)所示之有期
    徒刑8 月、1 年6 月分別減為有期徒刑4 月、9 月，應執行
    有期徒刑11月確定；(四)上開假釋經撤銷後，入監執行殘刑有
    期徒刑3 年4 月又1 日，與上開(三)所示之有期徒刑12年1 月
    、2 年1 月、11月接續執行，於97年1 月30日縮短刑期假釋
    出監並付保護管束，業於97年11月15日保護管束期滿未經撤
    銷假釋，以已執行完畢論（於本案構成累犯）；(五)復於98年
    間，因施用毒品案件，經臺灣士林地方法院以98年度毒聲字
    第5 號裁定送勒戒處所觀察、勒戒後，認有繼續施用毒品之
    傾向，再經同院以98年度毒聲字第51號裁定令入戒治處所施
    以強制戒治，業於98年10月28日強制戒治執行完畢釋放，並
    由臺灣士林地方法院檢察署檢察官以98年度戒毒偵字第77號
    為不起訴處分確定。詎甲○○仍不知悔改，基於施用第一級
    毒品海洛因之犯意，於99年2 月8 日18時許，在其位於臺北
    縣板橋市○○街109 巷112 號之居所內，以注射針筒注射之
    方式，施用海洛因1 次。嗣於99年2 月9 日18時30分許，在
    上址為警查獲，並扣得海洛因1 包（驗餘淨重0.0340公克）
    及注射針筒1 支。經警採集其尿液檢體送驗後，呈現可待因
    、嗎啡陽性反應，始悉上情。
二、案經臺北縣政府警察局海山分局移送臺灣板橋地方法院檢察
    署檢察官偵查起訴。
    理  由
一、本案被告甲○○所犯係死刑、無期徒刑、最輕本刑為3 年以
    上有期徒刑以外之罪，其於準備程序中就前揭被訴事實為有
    罪之陳述，經受命法官告知簡式審判程序之旨，並聽取其與
    公訴人之意見後，本院認無不得或不宜改依簡式審判程序進
    行之情事，依刑事訴訟法第273 條之1 第1 項、第284 條之
    1 規定，裁定本案由受命法官獨任進行簡式審判程序；且依
    刑事訴訟法第273 條之2 及第159 條第2 項規定，不適用傳
    聞法則有關限制證據能力之相關規定，合先敘明。
二、上揭犯罪事實，業據被告於本院審理時自白不諱，且被告為
    警查獲後，經警採集其尿液檢體送鑑定，先以酵素免疫分析
    法（EIA ）初步檢驗，呈現鴉片類性反應，再以氣相層析質
    譜儀法（GC/MS ）確認檢驗，亦呈現可待因、嗎啡陽性反應
    等情，此有臺灣檢驗科技股份有限公司於99年3 月5 日所出
    具報告編號UL/2010/20480 號之濫用藥物檢驗報告、臺北縣
    政府警察局海山分局毒品案件尿液檢體編號及姓名對照表各
    1 紙在卷可稽（見偵查卷宗第22、47頁）。扣案之白色粉末
    1 包，經送鑑定後，認實稱毛重0.2060公克（含1 袋），淨
    重0.0360公克，取樣0.0020公克，餘重0.0340公克，檢出含
    有海洛因之成分等節，亦有交通部民用航空局航空醫務中心
    99年3 月11日航藥鑑字第0991591 號毒品鑑定書1 紙附卷可
    考（見本院卷宗第35頁），復有上開海洛因1 包及注射針筒
    1 支扣案可資佐證，足徵被告任意性自白與事實相符，應堪
    採信。再被告前於98年間，因施用毒品案件，經臺灣士林地
    方法院以98年度毒聲字第5 號裁定送勒戒處所觀察、勒戒後
    ，認有繼續施用毒品之傾向，再經同院以98年度毒聲字第51
    號裁定令入戒治處所施以強制戒治，業於98年10月28日強制
    戒治執行完畢釋放，並由臺灣士林地方法院檢察署檢察官以
    98年度戒毒偵字第77號為不起訴處分確定等情，此觀卷附臺
    灣高等法院被告前案紀錄表1 份即明，足認被告係於上述強
    制戒治執行完畢釋放後5 年內為本案施用毒品犯行，自應依
    毒品危害防制條例第23條第2 項規定，依法追訴、處罰。本
    案事證明確，被告犯行洵堪認定，應依法論科。
三、按海洛因係毒品危害防制條例第2 條第2 項第1 款所明定列
    管之第一級毒品。是核被告所為，係犯毒品危害防制條例第
    10條第1 項之施用第一級毒品罪。被告施用海洛因前後，持
    有海洛因之低度行為，為施用之高度行為所吸收，不另論罪
    。被告有上述事實欄所載之科刑及執行紀錄，此觀卷附臺灣
    高等法院被告前案紀錄表1 份即明，其於受有期徒刑之執行
    完畢後，5 年以內故意再犯本件有期徒刑以上之罪，為累犯
    ，應依刑法第47條第1 項規定加重其刑。爰審酌被告曾因施
    用毒品案件，經觀察、勒戒及強制戒治執行完畢釋放，並獲
    得不起訴處分之寬典（見卷附臺灣高等法院被告前案紀錄表
    ），猶不知悔改，而再犯本件施用第一級毒品罪，顯見其戒
    除毒癮之意志薄弱，惟其施用毒品係自戕行為，對他人法益
    尚無具體危害，兼衡被告之品行、智識程度、生活狀況、犯
    罪之動機、目的、手段、坦承犯行之犯罪後態度、檢察官求
    處有期徒刑7 月等一切情況，量處如主文所示之刑，以資懲
    儆。
四、扣案之海洛因1 包（驗餘淨重0.0340公克），為本案查獲之
    第一級毒品，應依毒品危害防制條例第18條第1 項前段規定
    宣告沒收銷燬；至扣案用以盛裝上開海洛因之包裝袋1 只，
    於鑑定時既可與海洛因分別秤重，足證可與海洛因析離，且
    係用於包裹毒品，防其裸露、潮濕，便於持有、攜帶與施用
    ，與注射針筒1 支，均係被告所有供犯罪所用之物，業據其
    於本院審理時供承不諱（見本院卷宗第40頁反面），爰依刑
    法第38條第1 項第2 款規定，均併予宣告沒收。
據上論斷，應依刑事訴訟法第273 條之1 第1 項、第299 條第1
項前段，毒品危害防制條例第10條第1 項、第18條第1 項前段，
刑法第11條前段、第47條第1 項、第38條第1 項第2 款，判決如
主文。
本案經檢察官張世聰到庭執行職務。
中    華    民    國    99    年     5    月    26    日
                  刑事第九庭    法  官    賴彥魁
上列正本證明與原本無異。
如不服本判決，應於判決送達後10日內，向本院提出上訴書狀，
並應敘述具體理由；其未敘述上訴理由者，應於上訴期間屆滿後
20日內向本院補提理由書（均須按他造當事人之人數附繕本），
「切勿逕送上級法院」。
                                書記官    楊文祥
中    華    民    國    99    年     5    月    26    日
附錄本案論罪科刑法條全文：
毒品危害防制條例第10條
施用第一級毒品者，處6 月以上5 年以下有期徒刑。
施用第二級毒品者，處3 年以下有期徒刑。

司法院資訊處製作；財團法人民間司法改革基金會備份。
